# 购房款能否资本化

提问人：xflcpa123 时间：2017-01-11 11:34:28
请教陈版及各位老师：
2016 年 8 月，A公司从银行借款 50 亿元用于向B开发商购建一栋办公楼，截止 20161231 时点，办公楼仍未完工。请问： 1 、付出款项是否应在其他非流动资产列报，还是在在建工程列报？ 2 、A公司的期间借款利息能否资本化？谢谢！

回答人：chenyiwei
1 、作为其他非流动资产还是在建工程列报，取决于A是否已经实质上享有或承担了商品房所有权上的主要风险和报酬。可以采用以下方法判断：对照《企业会计准则解释第 3 号》第六条的标准，开发商应采用“销售商品模式”核算的，则表明风险和报酬仍在开发商，相应地A公司列报为其他非流动资产；如果对照该条标准，开发商应采用“建造合同模式”核算的，则表明风险和报酬已经转移给A，A应作为在建工程核算。
2 、如果根据上条分析，A应作为其他非流动资产核算的，则借款费用不能资本化，参考《瑞华研究 2010 ～ 2016 汇编》之“问题1-1-45 （公司专项购买的办公用期房的借款利息在房产达到预定可使用状态前能否资本化）”；如果A作为其自身在建工程核算的，则在满足《企业会计准则第 17 号——借款费用》规定条件的前提下可以进行借款费用资本化。